臺灣臺北地方法院宣示判決筆錄　　　　　 96年度訴字第713號
公　訴　人　臺灣臺北地方法院檢察署檢察官
被　　　告　甲○○
指定辯護人　本院公設辯護人何宗翰
上列被告因違反毒品危害防制條例案件，經檢察官提起公訴（九
十六年度毒偵字第一一二一號），嗣於本院準備程序進行中，被
告就被訴事實為有罪之陳述，經本院合議庭裁定由受命法官獨任
進行簡式審判程序，被告於簡式審判程序中與檢察官達成協商合
意，由檢察官聲請本院改依協商程序而為判決，於中華民國九十
六年六月二十九日下午四時，在本院第十七法庭宣示判決，出席
職員如下：
　　法　官　雷淑雯
　　書記官　陳弘文
　　通　譯　嚴玲卿
法官起立朗讀判決主文、犯罪事實要旨、處罰條文，及告以上訴
限制、期間並提出上訴狀之法院，且諭知記載其內容：
一、主  文：
    甲○○施用第一級毒品，累犯，處有期徒刑壹年，扣案之第
    一級毒品海洛因包（不含空包裝袋，合計淨重伍點柒柒公
    克）及海洛因殘渣袋壹個（含有微量海洛因殘渣無法磅秤，
    殘渣與殘渣袋無法析離）均沒收銷燬之，扣案之海洛因包裝
    袋個（合計重量零點玖貳公克）、斜口杓管伍支及分裝夾
    鏈袋拾壹個均沒收；又施用第二級毒品，累犯，處有期徒
    刑陸月，扣案之第二級毒品甲基安非他命柒包（不含空包裝
    袋，合計淨重陸點伍肆公克）均沒收銷燬之，扣案之甲基安
    非他命包裝袋柒個（合計重量貳點陸公克）、斜口杓管伍
    支及分裝夾鏈袋拾壹個均沒收。應執行有期徒刑壹年肆月
    ，扣案之第一級毒品海洛因包（不含空包裝袋，合計淨重
    伍點柒柒公克）、海洛因殘渣袋壹個（含有微量海洛因殘渣
    無法磅秤，殘渣與殘渣袋無法析離）及第二級毒品甲基安非
    他命柒包（不含空包裝袋，合計淨重陸點伍肆公克）均沒收
    銷燬之，扣案之海洛因包裝袋個（合計重量零點玖貳公克
    ）、甲基安非他命包裝袋柒個（合計重量貳點陸公克）、
    斜口杓管伍支及分裝夾鏈袋拾壹個均沒收。
二、犯罪事實要旨：
    甲○○前於民國八十七年間因施用第二級毒品案件，經臺灣
    板橋地方法院依臺灣板橋地方法院檢察署檢察官之聲請，於
    八十七年十一月二十日以八十七年度毒聲字第三三三八號裁
    定送勒戒處所觀察、勒戒後，因無繼續施用毒品之傾向，於
    八十八年一月二十六日釋放出所，並經臺灣板橋地方法院檢
    察署檢察官於八十八年一月二十五日以八十八年度偵緝字第
    一二三號為不起訴處分確定。復於八十八年間因施用第二級
    毒品案件，經臺灣板橋地方法院依臺灣板橋地方法院檢察署
    檢察官之聲請，於八十八年五月四日以八十八年度毒聲字第
    二八二三號裁定送勒戒處所觀察、勒戒後，因無繼續施用毒
    品之傾向，於八十八年五月十九日釋放出所，並經臺灣板橋
    地方法院檢察署檢察官於同日以八十八年度偵字第五六○○
    號、第一一三六七號為不起訴處分確定。次於八十九年間因
    施用第二級毒品案件，經臺灣板橋地方法院依臺灣板橋地方
    法院檢察署檢察官之聲請，於八十九年二月二十九日以八十
    九年度毒聲字第一五八六號裁定令入戒治處所施以強制戒治
    一年，惟並未執行，再經臺灣板橋地方法院依臺灣板橋地方
    法院檢察署檢察官之聲請，於八十九年六月八日以八十九年
    度毒聲字第三六七一號裁定令入戒治處所施以強制戒治一年
    ，並於八十九年七月七日入戒治處所施以強制戒治，於九十
    年六月八日強制戒治執行完畢，刑案部分經臺灣板橋地方法
    院於八十九年八月二十四日以八十九年度簡字第一三六號判
    決判處有期徒刑六月確定；又於八十九年間因轉讓第二級毒
    品案件，經臺灣板橋地方法院於八十九年十一月十日以八十
    九年度訴字第一五○八號判決判處有期徒刑八月確定，上開
    二罪應執行有期徒刑一年確定，應於九十年六月八日接續執
    行，於九十一年五月五日因縮短刑期執行完畢。並於九十一
    年間因施用第一級毒品、第二級毒品案件，經臺灣板橋地方
    法院於九十二年七月十日以九十二年度訴字第八○六號判決
    分別判處有期徒刑八月、六月，應執行有期徒刑一年確定，
    於九十三年一月九日入監執行。再於九十一年間因竊盜案件
    ，經臺灣板橋地方法院於九十二年三月二十七日以九十一年
    度易字第三五三九號判決判處有期徒刑四月、五月，應執行
    有期徒刑七月確定，應於九十四年一月九日接續執行。末於
    九十一年間因違反槍砲彈藥刀械管制條例案件，經臺灣板橋
    地方法院於九十二年三月二十七日以九十二年度易字第六○
    九號判決判處拘役四十日確定，應於九十四年八月一日接續
    執行，於九十四年九月九日因縮短刑期執行完畢。詎猶不知
    悔改，明知海洛因及甲基安非他命分別為毒品危害防制條例
    第二條第二項第一款、第二款所定之第一級、第二級毒品，
    均不得持有及施用，竟基於施用第一級毒品海洛因之犯意，
    於九十六年三月二十一日上午九時許，在臺北市○○區○○
    街某友人住處內，以將海洛因摻入香菸內點火燒烤吸食之方
    式，施用第一級毒品海洛因一次。另基於施用第二級毒品甲
    基安非他命之犯意，於同日上午九時許，在上開處所內，以
    將甲基安非他命置入玻璃球內，用火燒烤加熱後再吸食其霧
    化氣體之方式，施用第二級毒品甲基安非他命一次。嗣於同
    日上午九時三十分許，在臺北市○○區○○街與合江街口為
    警查獲，並扣得其所有海洛因三包（不含空包裝袋，合計淨
    重五點七七公克，空包裝合計重量為零點九二公克）、海洛
    因殘渣袋一個（含有微量海洛因殘渣無法磅秤，殘渣與殘渣
    袋無法析離）、甲基安非他命七包（不含空包裝袋，合計淨
    重六點五四公克，空包裝合計重量為二點三六公克）、斜口
    杓管五支及分裝夾鏈袋三十一個。
三、處罰條文：
    毒品危害防制條例第十條第一項、第二項、第十八條第一項
    前段，刑法第十一條前段、第四十七條第一項、第五十一條
    第五款、第九款、第十款、第三十八條第一項第二款。
四、協商判決除有刑事訴訟法第四百五十五條之四第一項第一款
    於本院訊問程序終結前，被告撤銷協商合意或檢察官撤回協
    商聲請者；第二款被告協商之意思非出於自由意志者；第四
    款被告所犯之罪非第四百五十五條之二第一項所定得以協商
    判決者；第六款被告有其他較重之裁判上一罪之犯罪事實者
    ；第七款法院認應諭知免刑或免訴、不受理者情形之一，及
    違反同條第二項「法院應於協商合意範圍內為判決；法院為
    協商判決所科之刑，以宣告緩刑、二年以下有期徒刑、拘役
    或罰金為限」之規定者外，不得上訴。
五、本件如得上訴，而如不服本件判決，得自收受判決送達之日
    起十日內，向本院提出上訴書狀，上訴於第二審法院。
中　　華　　民　　國　九十六　年　　六　　月　二十九　日
                臺灣臺北地方法院刑事第一庭
                    書  記  官　陳弘文
                    法      官　雷淑雯
上正本證明與原本無異。
中　　華　　民　　國　九十六　年　　六　　月　二十九　日
　　　　  　　　　  書  記  官　陳弘文
